---
title: ""
output: github_document
---

```{r setup, include = FALSE}
load("Dados/Data & Functions.RData")
```

# Análise dos gastos do mês - Abril

O gasto total do mês de Abril foi de R$`r sum(dados$Valor)`, sendo distribuído da seguinte maneira:

```{r, echo = FALSE}
gasto_categoria()
```

Os maiores gastos por cada categoria se deram da seguinte forma:

```{r, echo = FALSE}
gasto_categoria("maior")
```

O valor médio gasto em cada depesa foi de R$`r mean(dados$Valor) %>% round(digits = 2)`. A distribuição de gastos ao longo do mês foi uniforme, com valores próximos à média, a concentração de gastos se deu em maior intensidade no final do mês. Há somente um período caracterizado por um outlier que altera um pouco a visualização do gráfico, que pode ser visto abaixo:

``` {r, echo = FALSE, message = FALSE}
disp()
```

Visualizando os dados por gastos por dia, concentra-se um gasto maior durante o final de semana, com o pico sendo na sexta-feira. Não ocorreram dados nos dias de segunda e terça-feira.

``` {r, echo = FALSE}
dia_semana("disp")
```